臺灣臺北地方法院刑事判決　　　　　　　94年度簡上字第60號
　　上　訴　人　臺灣臺北地方法院檢察署檢察官
　　被　　　告　乙○○
　　選任辯護人　陳化義律師
上列上訴人因被告竊盜案件，不服本院民國94年3月23日94年度
簡字第531號第一審判決（臺灣臺北地方法院檢察署檢察官聲請
簡易判決處刑聲請書案號：94年度偵字第3690號），提起上訴，
本院管轄第二審之合議庭判決如下：
    主  文
上訴駁回。
乙○○緩刑貳年。
    事  實
一、乙○○意圖為自己不法之所有，於民國94年2月20日0時10
　　分許，在臺北市大安區○○○路○段197號5樓之LUXY PUB內
　　，利用甲○○將其所有之LV手提包（內有OLYMPUS牌數位相
    機1台【價值約新臺幣17000元，業已發還】、國際牌GD92手
    機1支【價值約新臺幣3000元，業已發還】、現金新臺幣1千
    元、鞋子1雙【價值約新臺幣2000元】、健保IC卡1張）1個
    放置於沙發而疏未注意之際，下手竊取上開手提包，得手後
    即離去，並取出手提包內之前開相機與手機放置於其所攜手
    提袋內，旋將其餘物品棄置於1樓騎樓旁後返回。適甲○○
    因發覺遭竊，經友人指證後報警處理，並會同員警當場查獲
    始悉上情，並自其所攜手提袋內扣得前述相機及手機。
二、案經甲○○訴由臺北市政府警察局大安分局報請臺灣臺北地
    方法院檢察署檢察官聲請簡易判決處刑。
    理  由
一、前揭犯罪事實，業據被告乙○○於偵審中坦承不諱，核與告
    訴人甲○○於警詢中指訴之情節相符，並有扣押筆錄、告訴
    人甲○○所立具之贓物認領保管單及查獲之贓物照片在卷可
    稽，足徵被告乙○○之上開自白與事實相符。本件事證明確
    ，被告乙○○之犯行洵堪認定，應予依法論科。
二、核被告乙○○所為，係犯刑法第320條第1項之竊盜罪。原審
    認被告乙○○罪證明確，因而援引刑事訴訟法第449條第1項
    前段、第3項、第454條第2項，刑法第320條第1項、第42條
    第2項，罰金罰鍰提高標準條例第1條前段、第2條之規定，
    量處被告乙○○罰金三千元，並諭知易服勞役之折算標準，
    經核認事用法均無違誤，量刑亦稱妥適，檢察官上訴意旨徒
    以量刑過輕，指摘原判決不當，為無理由，應予駁回。然被
    告乙○○未曾受有期徒刑以上刑之宣告，此有臺灣高等法院
    被告前案紀錄表一份在卷可稽，復於本院94年5月18日審理
    中賠償告訴人甲○○，並經告訴人甲○○當庭表示願意給予
    自新之機會，亦有該次筆錄及和解書附卷可參，是其經此次
    起訴審判後，當能知所警惕，而無再犯之虞，本院因認所宣
    告之刑，均以暫不執行為適當，爰併宣告緩刑2年，以啟自
    新。
據上論斷，應依刑事訴訟法第455條之1第1項、第3項、第368條
，刑法第74條第1款，判決如主文。
本案經檢察官賴淑芬到庭執行職務。
中　　華　　民　　國　　94　　年　　5 　　月　  26  　日
　　　　　　　　　臺灣臺北地方法院刑事第十五庭
                        審判長法  官  周祖民
                              法　官　吳麗英
                              法  官  黃雅君
上正本證明與原本無異。
不得上訴。
                              書記官  陳麗津
中　　華　　民　　國　　94　　年　　5 　　月　　27　　日
附錄本案論罪科刑法條：
刑法第320條第1項
中華民國刑法第320條
 (普通竊盜罪、竊佔罪)
意圖為自己或第 3 人不法之所有，而竊取他人之動產者，為竊盜
罪，處五年以下有期徒刑、拘役或五百元以下罰金。
